# 请教陈版主，债务重组事项

提问人：dotaauditor 时间：2021-05-19 11:53:06
背景：A对B有应收账款 1000 万元，全部计提坏账准备，B公司破产重整，根据重整方案，以评估价 900 万元房产抵对A的债务，A办理房产支付税费 10 万元。
请教陈版，上述事项一下两种方案哪种处理比较合理？
方案一：A公司放弃债权公允价值按照原账面余额 1000 万元确认，换入资产价值为 1000 万元+10万元税费=1010万元。
会计处理：借：固定资产 1010
坏账准备 1000
贷：应收账款 1000
银行存款 10
其他收益 1000
方案二：A公司放弃债权公允价值按照原账面价值 0 确认，换入资产价值为0+10万元税费=10万元。此方案无法真实反映资产价值。
会计处理：借：固定资产 10
坏账准备 1000
贷：应收账款 1000
银行存款 10

回答人：chenyiwei
放弃债权的公允价值在很多情况下是无法直接确定的，此时可以依据获得的抵债资产的公允价值间接确定（但要注意： 1 、确保债务重组交易的公允性和合理性，不存在利益输送行为； 2 、最高以债权名义本息累计金额为限）。所以本案例中房屋入账价值为 910 万元。
账务处理：
借：坏账准备 900 ，贷：信用减值损失 900
借：固定资产 910 ，贷：坏账准备 100 ，贷：应收账款 1000 ，贷：银行存款 10 。